臺灣高等法院民事判決　九十一年度上易字第三七五號
　　　上　訴　人　　煌傑金屬工業股份有限公司
　　　法定代理人　　王清汗
　　　被 上 訴人　　萬榮國際股份有限公司
　　　法定代理人　　陳許寶春
右當事人間給付運費事件，上訴人對於中華民國九十一年三月二十二日板橋地方法院
八十九年度訴字第九八九號第一審判決提起上訴，本院判決如左：
　　　主　　　文
上訴駁回。
第二審訴訟費用由上訴人負擔。
　　　事　　　實
甲、上訴人方面：
壹、聲明：
一、原判決廢棄。
二、被上訴人在第一審之訴及假執行之聲請均駁回。
貳、陳述：除與原判決記載相同者外，補稱略以：
一、原證一之運費計算書僅為上訴人公司之內部待確認文件：
    (一)證人王美玲於原審證稱：「（原證一）是我請公司員工打的，當時因為原告傳
      真請款單給我們，老闆認為價格過高：：只是代表我們整理出來的資料而已」
      、又稱：「我有比價過，有修改，但不是最後的價額，只是最初核對的價額，
      以後可能依情形不同有變」，足見上訴人辯稱原證一之運費計算書未經上訴人
      法定代理人審核，屬實不虛。況證人王美玲僅係上訴人公司之會計，不具經理
      人資格，沒有為上訴人管理事務、簽名或代理之權限，且被上訴人自承係由證
      人吳青芬與其聯繫，並非證人王美玲，復參以被上訴人迄未提出上訴人就本件
      曾授權王美玲之授權文件，益證原證一僅為上訴人公司內部作業之過程文件。
    (二)次查證人蔡宗城於原審證稱：「卷附請款單是被告公司傳給我的，先由我拿請
      款單到他們公司：：王小姐告訴我現階段他們只能付這個價錢：：」，足見有
      關原證一之運費計算書係由證人王美玲與證人蔡宗城接洽；但本件運送之委託
      細節，被上訴人業已自認係由證人吳青芬與其聯繫，並非證人王美玲，堪證委
      託者與傳真原證一者並不相同，換言之，證人王美玲無使被上訴人誤認其為上
      訴人代理人之外部行為，原審認上訴人已同意原證一，即屬無據。
    (三)再查兩造自八十八年三月間即有業務往來，上訴人委託被上訴人時，必加蓋公
      司及法定代理人之大小章（或僅法定代理人之印章），有兩造八十八年七月間
      數筆交易之請款單及裝船通知單可憑，均無僅以統一發票章加蓋之文件通知被
      上訴人之狀況，換言之，本件原證一之運算計算書，並非常態，足見上訴人辯
      稱原證一係應被上訴人公司職員蔡宗城要求製作並傳送乙節，確非無稽。
二、退步言，縱認本件運費計算書為上訴人所為，依法亦已失效：
    查有關本件運送之運費，兩造並未事先約定，被上訴人於運送完成後，先於八十
    八年九月初出具總額高達新台幣（下同）一百七十二萬六千一百三十八元請款單
    向上訴人請款，經上訴人職員發覺有二項項目重複，被上訴人遂修正該請款單之
    金額為一百四十一萬五千七百二十四元，上訴人法定代理人仍認金額過高，乃要
    求所屬查證，在查證過程中，上訴人公司職員遭被上訴人職員蔡宗城誘導，在未
    經上訴人法定代理人確認前，先行傳送原證一，暫不論原證一對上訴人不生任何
    效力，縱認上訴人應受原證一之拘束，惟被上訴人對此金額，並不予接受，有該
    公司之備忘錄可憑，故依民法第一百六十條第二項及第一百五十五條規定，原證
    一之運費計算書，顯已將被上訴人之要約予以限制，而屬新要約，於被上訴人拒
    絕接受後，即失其效力。
三、被上訴人未依法明確報告本件運送顛末前，不得向上訴人請求運費：
    (一)本件運費兩造並未事先約定，已如前述，且上訴人並非運送專業，對於請款單
      上臚列之各項項目，是否確實發生及其必要性，無從審酌，被上訴人復未提出
      任何單據說明，迭經上訴人請求，均置之不理，顯與民法第六百六十條第二項
      、第五百七十七條、第五百四十八條第一項及第五百四十條規定不符，自不得
      向上訴人請求給付報酬。
    (二)被上訴人依法既有提出各項費用單據，以證明請款單所載各項費用之確實發生
      且必要之責任與義務，倘被上訴人無法提出，則被上訴人顯係以不實之資料，
      請求上訴人支付運費，顯屬詐欺行為，基此，被上訴人誘導上訴人職員傳送原
      證一之行為，縱認可拘束上訴人，惟上訴人亦可依民法第九十二條撤銷前開意
      思表示，並得另依民法第一百八十四條、第五百四十四條規定，向被上訴人請
      求因前開詐欺行為所生之損害賠償。
、證據：除援用原審所提證據外，補提兩造八十八年七月間之請款單、發票、裝船
    通知單及萬榮國際股份有限公司備忘錄等件為證，並聲請命被上訴人提出本件運
    送所作各項工作之單據。。
乙、被上訴人方面：
壹、聲明：駁回上訴。
貳、陳述：除與原判決記載相同者外，補稱略以：
一、被上訴人於八十八年八、九月間受上訴人委託，就其自日本運送至香港之鋼捲兩
    批，予以卸載香港碼頭，再分貨轉運至基隆或大陸，上訴人原應支付運費、吊櫃
    費、裝卸費、換單費、文件費：：等，合計一百四十餘萬元，被上訴人完成運送
    工作並向上訴人請款後，上訴人僅先支付五十萬元，再於八十八年十一月五日以
    原證一之「運費計算明細表」詳列各費用項目與金額，自行總計載明：「煌傑應
    支付萬榮運費1,098,110，扣除煌傑已支付萬榮運費500,000，煌傑尚欠應付萬榮
    運費598,118。」，並蓋有上訴人公司之統一發票專用章，向被上訴人表示其願
    再給付五十九萬八千一百十八元。被上訴人僅係依上訴人出具上開「運費計算明
    細表」所為願給付五十九萬八千一百十八元之承諾提出請求，上訴人實無理由拒
    絕給付。
二、況且，上訴人就上開「運費計算明細表」，從未否認形式上之真正。就運送過程
    與項目而言，原審曾為送請鑑定合理運費而命被上訴人提出八十九年十一月十五
    日「陳報狀」所附之附件一、附件二之運送過程與服務內容，亦為上訴人所不爭
    執，並同意送請台北市海運承攬運送商業同業工會鑑定。就各項價格而言，證人
    王美玲亦到庭證稱：「（原證一）是我請公司員工打的，當時因為原告傳真請款
    單給我們，老闆認為價錢過高，但因為沒有報價單，他叫我核對每一項目後打出
    我們認為合理的金額，但因是第一次作這種方式，所以依據以前和別的公司交易
    經驗雷同部分打出數額，只是代表我們整理出來的資料而已」；證人吳青芬亦證
    稱：「（原證一）我是依照原告傳真的請款單，由證人王刪改之後，再交給我製
    作這個表，上面金額有改，是和別家公司比價過後的金額」。足見，上訴人就上
    開「運費計算明細表」之運送過程與服務項目並無異議，價格亦係經其自行與別
    家公司比價後自認為合理者，始製作交付被上訴人，上訴人實無理由拒絕給付。
三、上訴人雖辯稱，上開「運費計算明細表」未經上訴人法定代理人審核云云。惟證
    人王美玲已證稱：「老闆認為價錢過高，但因為沒有報價單，他叫我核對每一項
    目後打出『我們』認為合理的金額」，倘未經上訴人法定代理人審核，何以能打
    出『他們』認為合理的金額並交付被上訴人？上訴人公司之運送業務向由其員工
    王美玲、吳青芬等人對外代理為之，上開「運費計算明細表」亦蓋有上訴人公司
    之印章，上訴人臨訟竟辯稱其未授權，實不足採；況且有無授權係上訴人公司之
    內部問題，豈能執此對抗善意之第三人？難道上訴人員工之用印行為係屬偽造文
    書？足見上訴人所辯不符情理。另被上訴人於原審所提八十九年八月二日「民事
    準備書狀」係稱：「本件運送之委託、聯繫、請款、付款等作業，均係由吳青芬
    『等』職員代理上訴人公司為之：：」，並非專與吳青芬一人聯繫。
四、上訴人提出上證一號之請款單與裝船通知單，辯稱：「上訴人委託被上訴人時，
    必加蓋公司及法定代理人之大小章」，「均無僅以統一發票章加蓋之文件云云。
    惟查，上證一號之請款單與裝船通知單，均係被上訴人受委託後，關於請款或安
    排裝船之單方面通知，並無須上訴人回覆，該等文件均未要求、亦無設計上訴人
    收文回覆或確認之欄位，且上訴人於請款單蓋上大小章位置之英文「BRAVO
    TRANS INTERNATIONAL LTD.」字樣係被上訴人公司之名稱，並非上訴人公司名稱
    ，被上訴人亦從未收受上訴人回傳該文件，上訴人自行於無須回覆之文件上用印
    並提出於法院之用意令人起疑，實不足為憑。況且，上訴人既已自承其交付被上
    訴人之上開「運費計算明細表」上蓋有該公司之統一發票章，復稱：「均無僅以
    統一發票章加蓋之文件」，豈非矛盾？
五、上訴人提出上證二號之備忘錄，辯稱上開「運費計算明細表」係屬新要約，被上
    訴人拒絕接受，即失效力云云。惟查，兩造間之承攬運送契約關係不僅早已成立
    生效，被上訴人亦已完全履行運送契約之義務，則因上訴人就被上訴人請求給付
    之運費數額予以殺價，經其比價後以書面向被上訴人表示願意給付之合理運費數
    額，豈能率謂係屬新要約？金錢之給付係屬可分，上訴人既表示其中一部分之金
    額合理且願意給付，就其已確認承諾願意給付之部分金額，豈能再予反悔？且縱
    使上開「運費計算明細表」係屬新要約，但上訴人於被上訴人按其承諾願意給付
    之數額提出請求以前，並未表示撤回，而上證二號之備忘錄亦無被上訴人公司之
    用印或任何代理發文者之簽署，由形式上觀察亦顯非透過傳真機傳真之文件，顯
    非被上訴人對外為意思表示之文件，上訴人自不得執此稱被上訴人拒絕接受。
六、上訴人稱依承攬運送準用行紀、行紀準用委任之規定，被上訴人未明確報告其運
    送之經過及情況，運費亦未事先約定，不得請求給付報酬云云。惟上訴人於原審
    就本件之運送過程與服務項目並不爭執，已如前述，茲再臨訟辯稱被上訴人未明
    確報告其運送之經過及情況，實不足採。且承攬運送人得依約定或習慣請求報酬
    及運送費，民法第六百六十條第二項準用第五百八十二條定有明文，本件固未事
    先報價，惟姑不論上訴人多年來委託被上訴人運送，因屬長期往來客戶，向無事
    先報價之例，由上開「運費計算明細表」之記載可知，第一批貨之處理完成日期
    為八十八年八月三十一日，但上訴人公司吳青芬委託被上訴人處理時，係於八月
    十二日始傳真表示：「關於日本至HK（香港）之貨物，目前得知消息如下：１、
    ETA（到達時間）八月二十五日，為中流作業（即於海上船邊接駁作業，非進港
    以後卸載，因上訴人不願讓日本出貨廠商知悉貨物將運回台灣），靠岸地點須八
    月二十三日或二十四日才知。２、貨物重量為一六四點八七四NT，明細尚未取得
    ：：」。可見本件運送卸載，上訴人要求甚急，八月二十五日將開始作業，靠岸
    地點卻須八月二十三日或二十四日才能知悉，詳細貨物資料亦不明，應如何配合
    運送之服務項目根本無從事前知悉，縱須事前報價，事實上亦無暇為之，被上訴
    人已緊急盡力配合運送，上訴人卻於被上訴人完成運送工作後質問未事先報價，
    實與誠信原則有違。
七、本件運送上訴人委託被上訴人承攬，被上訴人係再委託香港普洋船務有限公司承
    攬，普洋公司完成運送後，分別開立港幣十五萬七千九百元、十四萬七千五百元
    之發票向被上訴人請款。因被上訴人與普洋公司間彼此相互委託之往來業務頻繁
    ，並非每次請款每次匯付，而係累積一段時間後整理彼此請款帳目，互相抵沖，
    再以餘額匯付運費。自西元一九九九年八月一日起至二ＯＯＯ年一月三十一日止
    ，雙方帳款抵沖結果，應由被上訴人支付普洋公司美金二萬九千一百三十八點二
    八元，被上訴人係於八十九年二月十七日先以整數美金二萬五千元匯付普洋公司
    ，其餘款項待後續沖抵。總計上開普洋公司向被上訴人請款之金額，被上證一之
    部分，以當時美金兌換台幣匯率三十二點Ｏ四計，換算新台幣為六十五萬二千七
    百八十九元；被上證二部分，以當時美金兌換台幣匯率三十一點八計，換算新台
    幣為六十萬五千二百二十六元，合計為新台幣一百二十五萬八千零十五元，加計
    貨櫃運抵基隆之吊櫃費、換單費新台幣七萬三千六百四十二元，被上訴人實際支
    出之成本，即達新台幣一百三十三萬一千六百五十七元。而上訴人經過比價討價
    還價後，自認合理並表示願意支付之總價，僅為新台幣一百零九萬八千一百十八
    元，可見被上訴人確已作相當大之讓步。
、證據：除援用原審所提證據外，補提萬榮國際股份有限公司與普洋船務有限公司
    帳務沖抵明細表、匯款憑證各一份及普洋船務有限公司請款發票二份為證。
    理　　由
一、被上訴人起訴主張：上訴人於民國八十八年八、九月間委託伊就其自日本運送至
    香港之鋼捲二批予以卸載香港碼頭，再分貨轉運至基隆或大陸，原應支付運費、
    吊櫃費、裝卸費、換單費、文件費等共新台幣（下同）一百四十餘萬元，伊完成
    運送責任並向上訴人請款後，上訴人僅先支付運費五十萬元，並於八十八年十一
    月五日傳真運費計算書予伊，承諾願再給付伊五十九萬八千一百十八元。爰本於
    兩造間就運費達成之協議，請求上訴人給付伊前開運費尾款五十九萬八千一百十
    八元並加計法定遲延利息等語。
    上訴人則以：被上訴人於本件代運行為前藉故不提供報價而先行代運，事後於八
    十八年九月底始向伊請款共一百七十二萬六千一百三十元，惟未檢附任何單據，
    經伊公司職員認被上訴人請款之金額過高，遂逐項核對其項目，發現其中有二筆
    重覆，被上訴人始更正請款金額為一百四十一萬五千七百二十四元，然伊公司職
    員仍認太高，經與被上訴人公司職員蔡宗城多次討論，乃要求被上訴人重行繕打
    一份請款單，蔡宗城不同意重繕，竟要求伊公司職員代為重新繕打，並加蓋伊公
    司之發票專用章後傳真予被上訴人，該運費計算書僅係兩造公司職員間私下議商
    作成之報價，並非最後之結論，且被上訴人公司職員將此份運費計算書呈報上去
    時，被上訴人公司主管也不同意，被上訴人拒絕接受該運費計算書後即失其效力
    ，被上訴人未依法明確報告本件運送顛末前，不得向伊請求運費等語，資為抗辯
    。
二、被上訴人主張：上訴人於八十八年八、九月間委託伊就自日本運送至香港之鋼捲
    二批予以卸載香港碼頭，再分貨轉運至基隆或大陸，伊於代運行為完成後向上訴
    人請款，上訴人已支付運費五十萬元等情，為上訴人所不爭執，應堪信實。
    另被上訴人主張：伊受託完成卸載、分貨及轉運等工作後，原向上訴人請款之金
    額為一百四十一萬五千七百二十四元，惟上訴人認為價格太高，與伊討論殺價後
    ，於八十八年十一月五日制作並傳真運費計算書予伊，承諾願再給付運費五十九
    萬八千一百十八元，爰本於兩造前開計算書請求上訴人依約給付運費等情，並提
    出上訴人出具之運費計算書一件為證，上訴人固不否認該運費計算書形式上之真
    正，然辯稱：該運費計算書係伊公司職員依照被上訴人公司職員蔡宗城之指示代
    行繕打，內容亦僅係兩造公司職員間私下商議作成之報價，並非最後之結論云云
    ，惟為被上訴人及證人蔡宗城所否認，查：
    上開運費計算書內容除詳列各項費用支出之明細，並於該等明細末段載明：「煌
    傑（即上訴人）應支付萬榮（即被上訴人）運費一百零九萬八千一百一十八元，
    扣除煌傑已付萬榮運費五十萬元，煌傑尚欠應付萬榮運費五十九萬八千一百一十
    八元」等字樣，並蓋有上訴人之公司統一發票專用章，此為兩造所不爭，參以證
    人即上訴人公司職員王美玲到庭證稱：「（法官問：《提示卷附運費計算書》是
    否為證人制作？）答：是我請公司員工打的，當時因為被上訴人傳真請款單給我
    們，老闆認為價錢過高，但因為沒有報價單，他叫我核對每一個項目後打出我們
    認為合理的金額，但因是第一次作這種方式，所以依據以前和別的公司交易經驗
    雷同部分打出數額，只是代表我們整理出來之資料而已」、「我有比價過，有修
    改，但不是最後的價額，只是最初核對的價額，以後可能依情形不同有變」等語
    ，另證人即上訴人公司之職員吳青芬亦證稱：「（法官問：《提示卷附原證一運
    費計算書》是否為證人制作？）答：我是依照被上訴人傳真的請款單，由證人王
    （指證人王美玲）刪改之後，再交給我制作這個表，上面金額有改，是和別家公
    司比價過後的金額」等語在卷。準此以觀，前開運費計算書上既已明確記載：「
    煌傑（即上訴人）應支付萬榮（即被上訴人）運費一百零九萬八千一百一十八元
    ，扣除煌傑已付萬榮運費五十萬元，煌傑尚欠應付萬榮運費五十九萬八千一百一
    十八元」等字樣，且證人王美玲、吳青芬亦均證稱上開運費計算書是經過核對、
    比價後作成之明細，果上訴人於殺價後並未同意給付此部分之運費，何以其公司
    職員會制作此運費明細，並加蓋該公司統一發票專用章，再傳真予請款人即被上
    訴人？此外，上訴人就該運費計算書之價格不是最後的價額，只是最初核對的價
　　額，以後可能依情形不同有變，及該運費計算書係應被上訴人公司職員之要求而
　　制作，並未經伊公司董事長之簽核認可等變態事實，並未舉證以實其說。益見上
　　訴人將運費自一百四十一萬五千七百二十四元殺價為一百零九萬八千一百一十八
　　元，扣除已付五十萬元，同意再付被上訴人運費五十九萬八千一百一十八元情至
　　明顯，是上訴人辯稱：該運費計算書之價格不是最後的價額，只是最初核對的價
　　額，以後可能依情形不同有變，及該運費計算書是伊公司職員應被上訴人公司職
　　員之要求而制作，並未經伊公司董事長之簽核認可云云，要非可採。
    至上訴人提出請款單與裝船通知單，辯稱：伊委託被上訴人時，必加蓋公司及法
    定代理人之大小章，均無僅以統一發票章加蓋之文件云云，惟非但為被上訴人所
    否認，且查該請款單與裝船通知單，均係被上訴人受委託後，關於請款或安排裝
    船之單方面通知，並無須上訴人回覆，該等文件均未要求亦未設計上訴人收文回
    覆或確認之欄位，況上訴人於請款單蓋上大小章位置所書之英文「BRAVO  TRANS
    INTERNATIONAL LTD.」字樣，係被上訴人公司之名稱，並非上訴人公司名稱，足
    見上訴人此部分所辯亦非可取。
    又上訴人提出備忘錄一件辯稱：上開運費計算書係屬新要約，被上訴人拒絕接受
    ，即失效力云云，惟被上訴人主張：該備忘錄並無伊公司之用印或任何代理發文
    者之簽署，由形式上觀察亦顯非透過傳真機傳真之文件，顯非伊對外為意思表示
    之文件等語，且上訴人亦無法舉證證明該備忘錄確係被上訴人公司所出具與上訴
    人之文書，足見上訴人此部分所辯亦無可採。
    另上訴人辯稱：依承攬運送準用行紀、行紀準用委任之規定，被上訴人未明確報
    告其運送之經過及情況，運費亦未事先約定，不得請求給付報酬云云，惟查上訴
    人於原審就本件之運送過程與服務項目並不爭執，茲辯稱被上訴人未明確報告其
    運送之經過及情況，自非可取，且按承攬運送人得依約定或習慣請求報酬及運送
    費，此觀民法第六百六十條第二項準用同法第五百八十二條規定自明，查被上訴
    人固自認並未事先報價，惟主張上訴人多年來委託伊運送，因屬長期往來客戶，
    向無事先報價之例，由上開運費計算書之記載可知，第一批貨之處理完成日期為
    八十八年八月三十一日，但上訴人公司職員吳青芬委託伊處理時，係於八月十二
    日始傳真表示：「關於日本至HK（香港）之貨物，目前得知消息如下：１、ETA
    （到達時間）八月二十五日，為中流作業（即於海上船邊接駁作業，非進港以後
    卸載，因上訴人不願讓日本出貨廠商知悉貨物將運回台灣），靠岸地點須八月二
    十三日或二十四日才知。２、貨物重量為一六四點八七四NT，明細尚未取得：：
    」等情，亦為上訴人所不爭。準此，足見本件運送卸載業務上訴人要求甚急，八
    十八年八月二十五日將開始作業，靠岸地點卻須八月二十三日或二十四日才能知
    悉，詳細貨物資料亦不詳，應如何配合運送之服務項目根本無從事前知悉，如須
    事前報價，亦係強人所難，被上訴人既已緊急盡力配合運送，並已完成承攬之運
    送業務，上訴人卻於被上訴人完成運送工作後猶質問未事先報價，未報告其運送
    之經過及情況，顯與誠信原則有違。
    至上訴人請求命被上訴人提出上開運費計算書所列各項單據一節，被上訴人已陳
    明：本件承攬運送業務伊係再委託香港普洋船務有限公司承攬，普洋公司於完成
    運送後，分別開立港幣十五萬七千九百元、十四萬七千五百元之發票向伊請款。
    因伊與普洋公司間彼此相互委託之往來業務頻繁，並非每次請款每次匯付，而係
    累積一段時間後整理彼此請款帳目，互相抵沖，再以餘額匯付運費。自八十八年
    八月一日起至八十九年一月三十一日止雙方帳款抵沖結果，應由伊支付普洋公司
    美金二萬九千一百三十八點二八元，伊係於八十九年二月十七日先以整數美金二
    萬五千元匯付普洋公司，其餘款項待後續沖抵。總計上開普洋公司向伊請款之金
    額被上證一之請款發票部分，以當時美金兌換台幣匯率三十二點Ｏ四計，換算新
    台幣為六十五萬二千七百八十九元；被上證二之請款發票部分，以當時美金兌換
    台幣匯率三十一點八計，換算新台幣為六十萬五千二百二十六元，合計為新台幣
    一百二十五萬八千零十五元，加計貨櫃運抵基隆之吊櫃費、換單費新台幣七萬三
    千六百四十二元，伊實際支出之成本，即達新台幣一百三十三萬一千六百五十七
    元等情，業據提出香港普洋公司開立之請款發票二件、被上訴人與普洋公司帳務
    沖抵明細表及被上訴人匯款憑證各一件附本院卷可稽，上訴人雖否認上開私文書
    為真正，惟查上訴人既已於前開運費計算書承諾給付本件運費之總數額為一百零
    九萬八千一百一十八元，扣除已付五十萬元，同意再付被上訴人運費五十九萬八
    千一百一十八元，已如上述，足見上訴人此部分所辯亦非可取。
    再上訴人辯稱：被上訴人依法有提出各項費用單據以證明請款單所載各項費用之
    確實發生且必要之責任與義務，倘被上訴人無法提出，顯係以不實之資料，請求
    伊支付運費，顯屬詐欺行為，基此，被上訴人誘導上訴人職員傳送上開運費計算
    書之行為，縱可拘束上訴人，惟上訴人亦可依民法第九十二條撤銷前開意思表示
    ，並得另依民法第一百八十四條、第五百四十四條規定，向被上訴人請求因前開
    詐欺行為所生之損害賠償並主張抵銷本件運費債務云云，惟非但被上訴人否認有
    詐欺之情事，且上訴人亦未能舉證以實其說，足見被上訴人此部分之抗辯亦非可
    採。
    綜上所述，被上訴人主張其原向上訴人請款一百四十一萬五千七百二十四元，經
    上訴人認為價格太高而殺價後，上訴人於八十八年十一月五日即制作並傳真前開
    運費計算書予被上訴人，承諾願再給付被上訴人運費五十九萬八千一百十八元，
    並與被上訴人之意思表示達成合致，而應受其拘束。從而，被上訴人依該運費計
    算書請求上訴人給付運費五十九萬八千一百十八元及自支付命令送達之翌日即八
    十九年三月八日起加計法定遲延利息，核屬正當，應予准許。原審為被上訴人勝
    訴之判決並以供擔保為條件准為假執行之宣告，核無違誤，上訴意旨指摘原判決
    不當，求予廢棄改判，為無理由，應予駁回。
    兩造其餘之攻擊防禦方法暨聲明所用之證據，核與本件判決之結果均不生影響，
    已無再予論述之必要，併此敘明。
據上論結，本件上訴為無理由，依民事訴訟法第四百四十九條第一項、第七十八條判
決如主文。
中　　　華　　　民　　　國　　九十一　　年　　　八　　　月　　十四　　　日
　　　　　　　　　　　　　　　　　民事第四庭
                              　　　　審判長法　官　李　瓊　蔭
                              　　　　　　　法　官　林　金　吾
                              　　　　　　　法　官　楊　豐　卿
右正本係照原本作成。
不得上訴。
中　　　華　　　民　　　國　　九十一　　年　　　八　　　月　　十五　　　日
　　　　　　　　　　　　　　　　　　　      書記官　殷　丹　妮
